【裁判字號】    97,訴,322
【裁判日期】    970306
【裁判案由】    毒品危害防制條例
【裁判全文】
臺灣高雄地方法院刑事判決               97年度訴字第322號
公  訴  人  臺灣高雄地方法院檢察署檢察官
被      告  甲○○
指定辯護人  本院公設辯護人乙○○
            本院公設辯護人丙○○
上列被告因違反毒品危害防制條例案件，經檢察官提起公訴（96
年度偵緝字第4181號），本院判決如下：
    主  文
甲○○犯運輸第三級毒品罪，處有期徒刑伍年陸月，褫奪公權參
年。扣案硝西甲泮（Nimetazepam） 壹仟玖佰玖拾捌顆、鋁箔包
裝片貳佰片及彈性腰帶肆條，均沒收之。
    事  實
一、甲○○有施用毒品惡習，為赴中國大陸探親及工作時供自己
    及朋友施用之便，竟基於運輸第三級毒品硝西甲泮（
    Nimetazepam ，俗稱一粒眠）及私運管制物品出口之犯意，
    於民國97年7 月11日某時，先在屏東市某處向姓名年籍不詳
    、綽號「阿明」之男性友人約定以每顆新臺幣（下同）23元
    之價格，購買一粒眠2,000 顆。嗣於同年月31日下午1 時許
    出境前，「阿明」依約在屏東市○○路舊機場外環道將上開
    毒品（每10顆為一單位，以鋁箔材質包裝為1 片，合計200
    片）交與甲○○。甲○○購得該毒品後，即以其所有之彈性
    繃帶4 條，將上開毒品纏綁在腰際及大腿間，再以所穿著之
    衣物為掩飾，起運上開毒品並前往高雄國際機場，欲搭乘同
    日下午3 時20分之長榮航空BR835 號班機，由澳門轉機赴中
    國大陸。嗣於同日下午3 時15分許，甲○○自該機場出境大
    廳第二金屬探測門欲出境時，因金屬感應門警鈴作響，經航
    空警察局第二感應門值勤人員徐錦財當場對甲○○施以身體
    檢查，於其身上扣得上開2,000 顆一粒眠而查獲。
二、案經內政部警政署航空警察局高雄分局報告臺灣高雄地方法
    院檢察署檢察官偵查起訴。
    理  由
一、按被告以外之人於審判外之陳述，雖不符刑事訴訟法第159
    條之1 至第159 條之4 之規定，而經當事人於審判程序同意
    作為證據，法院審酌該言詞陳述或書面陳述作成時之情況，
    認為適當者，亦得為證據，刑事訴訟法第159 條之5 第1 項
    定有明文。本件對於檢察官所提出之證據，被告甲○○及辯
    護人於本院審判程序時，就有關被告以外之人於審判外之言
    詞或書面陳述，均明示同意有證據能力，本院審酌各該傳聞
    證據並非違法取得，與待證事項具關聯性，證明力亦非明顯
    過低等情，認以之作為證據係屬適當，俱有證據能力。
二、上揭事實，被告於本院審理時已坦白承認，核與證人徐錦財
    所證述情節相符。被告出境時遭警發現腰身及大腿以彈性繃
    帶纏綁之藥錠2,000 顆，經送驗結果均呈第三級毒品硝西甲
    泮（Nimetazepam） 之陽性反應，此有航空警察局高雄分局
    毒品初步檢驗報告單1 份及高雄醫學大學附設中和紀念醫院
    9608-1檢驗報告2 份（驗後剩餘1,998 顆）；航空警察局搜
    索、扣押筆錄、扣押物品目錄表各1 份；高雄關稅局19925
    號扣押貨物、運輸工具收據及搜索筆錄1 份及查獲照片8 張
    附卷可稽，足認被告上開自白與事實相符。本案事證明確，
    被告犯行，堪以認定。
三、按運輸毒品，不以國外輸入國內或國內輸出國外為限，其在
    國內運輸者亦屬之。又所謂「運輸」，係指本於運輸意思而
    搬運輸送而言，倘其有此意圖者，一有搬運輸送之行為犯罪
    即已成立，並非以運抵目的地為完成犯罪之要件。本件被告
    原有運輸毒品出境之意圖，先洽商買毒，在約定之屏東市○
    ○路舊機場外環道自「阿明」取得毒品後，即利用彈性繃帶
    將之纏綁於腰腿，旋起運而動身前往機場，雖未實際出境到
    達目的地中國大陸，自仍屬運輸之既遂。核其所為，係犯毒
    品危害防制條例第4 條第3 項之運輸第三級毒品罪，及懲治
    走私條例第2 條第2 項、第1 項之私運管制物品出口未遂罪
    。被告以一行為觸犯上開二罪名，為想像競合犯，依刑法55
    條之規定，應從一較重之運輸第三級毒品罪處斷。審酌被告
    運輸一粒眠毒品高達2,000 顆，數量非小，危害非輕，所為
    至屬不該，惟其除施用毒品經觀察、勒戒外，無其他不良前
    科，此有臺灣高等法院被告前案紀錄表附卷足參，素行尚非
    至劣，又其欲運毒出境，經及時查獲，並未造成實害，犯罪
    目的則在供自己及朋友施用，未發現有其他不良動機，且犯
    後已坦承犯行，表示悔意等一切情狀，酌情量處如主文所示
    之刑。另依其犯罪之性質，認有褫奪公權之必要，爰併諭知
    褫奪公權3 年，以資懲儆。
四、按施用或持有第三、四級毒品，因其可罰性較低，故予除罪
    化，僅就施用及持有第一、二級毒品科以刑罰。惟鑑於第三
    、四級毒品均係管制藥品，特於同條例第11條之1 明定無正
    當理由，不得擅自持有；第18條第1 項後段復規定查獲之第
    三、四級毒品，無正當理由而擅自持有者，沒入銷燬之。從
    而，依同條例第18條第1 項後段應沒入銷燬之毒品，專指查
    獲之施用、持有第三、四級毒品而言；倘係查獲之製造、運
    輸、販賣、意圖販賣而持有、以非法方法使人施用、引誘他
    人施用或轉讓之第三、四級毒品，既屬同條例相關法條明文
    規定處罰之犯罪行為，即非該條項應沒入銷燬之範圍（最高
    法院95年度911 號判決意旨參照）。準此，其因上開犯罪而
    查獲之毒品即屬不受法律保護之違禁物，自應回歸刑法之適
    用。查本件扣案藥錠2,000 顆既如前述均驗有一粒眠成分，
    係被告持以運輸之違禁物（毒品危害防制條例第19條第1 項
    所稱「供犯罪所用或因犯罪所得之物」，並不包括毒品本身
    ），故除其中2 顆因鑑驗用罄，已無庸沒收外，所餘1,998
    顆應依刑法第38條第1 項第1 款之規定，宣告沒收之。公訴
    意旨依毒品危害防制條例第18條第1 項前段規定聲請沒收銷
    燬，尚有誤會。另上開毒品係以10顆為一單位，使用鋁箔材
    質包裝，此觀卷附查獲照片即明，該鋁箔包裝合計有200 片
    ，既直接包覆毒品，自難與毒品絕對刮除析離，應整體視之
    為毒品，依同條項款之規定併予宣告沒收。又4 條彈性繃帶
    均為被告所有，業據被告於警詢時供明在卷，其將毒品纏於
    腰際及大腿，方便運輸，兼為掩飾，則應依毒品危害防制條
    例第19條第1 項之規定為沒收之諭知。
據上論斷，應依刑事訴訟法第299 條第1 項前段，毒品危害防制
條例第4 條第3 項、第19條第1 項，懲治走私條例第2 條第2 項
、第1 項、第11條、刑法第11條、第55條、第37條第2 項、第38
條第1 項第1 款，判決如主文。
本案經檢察官丁○○到庭執行職務。
中    華    民    國    97    年    3     月    6     日
                  刑事第五庭  審判長法  官  黃建榮
                                    法  官  蘇揚旭
                                    法  官  李嘉益
以上正本證明與原本無異。
如不服本判決應於收受本判決後10日內向本院提出上訴書狀，並
應敘述具體理由，如未敘述上訴理由者，應於上訴期間屆滿後20
日內補提理由書狀於本院（均須按他造當事人之人數附繕本）「
切勿逕送上級法院」。
中    華    民    國    97    年    3     月    6     日
                                    書記官  郭南宏
附錄本案論罪法條全文：
毒品危害防制條例第4條
  製造、運輸、販賣第一級毒品者，處死刑或無期徒刑；處無期
  徒刑者，得併科新臺幣1 千萬元以下罰金。
  製造、運輸、販賣第二級毒品者，處無期徒刑或7 年以上有期
  徒刑，得併科新臺幣7 百萬元以下罰金。
  製造、運輸、販賣第三級毒品者，處5 年以上有期徒刑，得併
  科新臺幣5 百萬元以下罰金。
  製造、運輸、販賣第四級毒品者，處3 年以上10年以下有期徒
  刑，得併科新臺幣3 百萬元以下罰金。
  製造、運輸、販賣專供製造或施用毒品之器具者，處1 年以上
  7 年以下有期徒刑，得併科新臺幣1 百萬元以下罰金。
  前五項之未遂犯罰之。


司法院資訊處製作；財團法人民間司法改革基金會備份。
